【裁判字號】    98,易,399
【裁判日期】    981215
【裁判案由】    竊盜
【裁判全文】
臺灣苗栗地方法院刑事判決               98年度易字第399號
公  訴  人  臺灣苗栗地方法院檢察署檢察官
被      告  丁○○
上列被告因竊盜案件，經檢察官提起公訴（98年度偵字第102 號
、第686 號、第869 號、第1063號、第1134號），本院判決如下
：
    主  文
丁○○犯如附件二編號一至五十三所示之罪，均累犯，各處如附
件二編號一至五十三所示之刑。應執行有期徒刑捌年陸月。
一、犯罪事實：
    本件犯罪事實，除將附件一附表編號7 之被害人更正為「乙
    ○○」、編號8 之被害人更正為「丙○○」、編號53之被害
    人更正為「甲○○」外，其餘均引用檢察官起訴書之記載（
    如附件一）。
二、證據論述：
    本件認定犯罪事實之證據，除增加被告之自白外，亦引用檢
    察官起訴書證據並所犯法條欄所載之證據（如附件一）。
三、論罪科刑：
    核被告丁○○所為，分別係犯刑法第320 條第1 項普通竊盜
    罪、刑法第321 條第1 項第2 款、第3 款加重竊盜罪（詳如
    附件二編號一至五十三所示）。又被告前因竊盜案件，經法
    院判處有期徒刑2 年6 月確定，於民國96年9 月28日執行完
    畢，此有臺灣高等法院被告前案紀錄表1 份在卷可佐，是其
    於上述有期徒刑執行完畢後，5 年內故意再犯本件有期徒刑
    以上之53罪，均為累犯，均應依刑法第47條第1 項規定，加
    重其刑。又其所犯上述53罪，犯意個別，行為互殊，應予以
    分論併罰。爰審酌被告為圖私利，分別為上述53次竊盜犯行
    ，實不足取。再斟酌被告之犯罪動機、目的、手段、所生危
    害，復斟酌其於審理坦承犯行，犯後態度良好等一切情狀，
    分別量處如附件二編號一至五十三所示之刑，並定其應執行
    刑。至被告犯竊盜罪所使用的螺絲起子等工具，並未扣案，
    且無證據現尚存在，為免將來執行之困難，爰均不諭知沒收
    ，附此敘明。
四、應適用之法條：
  (一)刑事訴訟法第284 條之1 、第273 條之1 第1 項、第299 條
    第1 項前段、第310 條之2 、第454 條第2 項。
  (二)刑法第320 條第1 項、第321 條第1 項第1 款、第2 款、第
    3 款、第47條第1 項、第51條第5 款。
  (三)刑法施行法第1 條之1 。
本案經檢察官林俊杰到庭執行職務。
中    華    民    國    98    年    12    月    15    日
                  刑事第一庭  法  官  呂曾達
以上正本證明與原本無異。
如不服本判決，應於判決送達後10日內向本院提出上訴狀（應抄
附繕本），其未敘述上訴理由者，應於上訴期間屆滿後20日內補
提理由書狀於本院，上訴於臺灣高等法院臺中分院。告訴人或被
害人如對於本判決不服者，應具備理由請求檢察官上訴，其上訴
期間之計算係以檢察官收受判決正本之日期為準。
                              書記官  劉容辰
中    華    民    國    98    年    12    月    15    日
附記論罪之法條全文：
刑法第320條第1 項：
（普通竊盜罪）
意圖為自己或第三人不法之所有，而竊取他人之動產者，為竊盜
罪，處5  年以下有期徒刑、拘役或 5 百元以下罰金。
刑法第321條第1項第1款、第2款、第3款：
（加重竊盜罪）
犯竊盜罪而有左列情形之一者，處 6 月以上、 5 年以下有期徒
刑：
一、於夜間侵入住宅或有人居住之建築物、船艦或隱匿其內而犯
    之者。
二、毀越門扇、牆垣或其他安全設備而犯之者。
三、攜帶兇器而犯之者。
附件二【犯罪時間、地點、方法、竊得物品、被害人及所犯法條
詳如起訴書附表編號1至53所示】
編號一：毀壞門扇竊盜罪，累犯，處有期徒刑柒月。
編號二：踰越門扇竊盜罪，累犯，處有期徒刑柒月。
編號三：竊盜罪，累犯，處有期徒刑肆月。
編號四：攜帶兇器毀壞門扇竊盜罪，累犯，處有期徒刑柒月。
編號五：踰越門扇竊盜罪，累犯，處有期徒刑柒月。
編號六：攜帶兇器毀壞門扇竊盜罪，累犯，處有期徒刑柒月。
編號七：毀壞門扇夜間侵入住宅竊盜罪，累犯，處有期徒刑柒月
編號八：攜帶兇器毀壞門扇夜間侵入住宅竊盜罪，累犯，處有期
        徒刑柒月。
編號九：毀壞門扇竊盜罪，累犯，處有期徒刑柒月。
編號十：攜帶兇器毀壞門扇竊盜罪，累犯，處有期徒刑柒月。
編號十一：攜帶兇器毀壞門扇竊盜罪，累犯，處有期徒刑柒月。
編號十二：竊盜罪，累犯，處有期徒刑肆月。
編號十三：竊盜罪，累犯，處有期徒刑肆月。
編號十四：攜帶兇器毀壞門扇竊盜罪，累犯，處有期徒刑柒月。
編號十五：攜帶兇器毀壞門扇竊盜罪，累犯，處有期徒刑柒月。
編號十六：攜帶兇器毀壞門扇竊盜罪，累犯，處有期徒刑柒月。
編號十七：攜帶兇器毀壞門扇竊盜罪，累犯，處有期徒刑柒月。
編號十八：攜帶兇器毀壞門扇竊盜罪，累犯，處有期徒刑柒月。
編號十九：毀壞門扇竊盜罪，累犯，處有期徒刑柒月。
編號二十：攜帶兇器毀壞門扇竊盜罪，累犯，處有期徒刑柒月。
編號二十一：攜帶兇器毀壞門扇竊盜罪，累犯，處有期徒刑柒月
            。
編號二十二：毀壞門扇竊盜罪，累犯，處有期徒刑柒月。
編號二十三：攜帶兇器毀壞門扇竊盜罪，累犯，處有期徒刑柒月
            。
編號二十四：竊盜罪，累犯，處有期徒刑肆月。
編號二十五：毀壞門扇竊盜罪，累犯，處有期徒刑柒月。
編號二十六：毀壞門扇竊盜罪，累犯，處有期徒刑柒月。
編號二十七：竊盜罪，累犯，處有期徒刑肆月。
編號二十八：竊盜罪，累犯，處有期徒刑肆月。
編號二十九：竊盜罪，累犯，處有期徒刑肆月。
編號三十：攜帶兇器毀壞門扇竊盜罪，累犯，處有期徒刑柒月。
編號三十一：竊盜罪，累犯，處有期徒刑肆月。
編號三十二：攜帶兇器毀壞門扇竊盜罪，累犯，處有期徒刑柒月
            。
編號三十三：竊盜罪，累犯，處有期徒刑肆月。
編號三十四：攜帶兇器毀壞門扇竊盜罪，累犯，處有期徒刑柒月
            。
編號三十五：攜帶兇器毀壞門扇竊盜罪，累犯，處有期徒刑柒月
            。
編號三十六：攜帶兇器毀壞門扇竊盜罪，累犯，處有期徒刑柒月
            。
編號三十七：攜帶兇器毀壞門扇竊盜罪，累犯，處有期徒刑柒月
            。
編號三十八：攜帶兇器毀壞門扇竊盜罪，累犯，處有期徒刑柒月
            。
編號三十九：攜帶兇器毀壞門扇竊盜罪，累犯，處有期徒刑柒月
            。
編號四十：攜帶兇器毀壞門扇竊盜罪，累犯，處有期徒刑柒月。
編號四十一：攜帶兇器毀壞門扇竊盜罪，累犯，處有期徒刑柒月
            。
編號四十二：攜帶兇器毀壞門扇竊盜罪，累犯，處有期徒刑柒月
            。
編號四十三：攜帶兇器毀壞門扇竊盜罪，累犯，處有期徒刑柒月
            。
編號四十四：攜帶兇器毀壞門扇竊盜罪，累犯，處有期徒刑柒月
            。
編號四十五：攜帶兇器毀壞門扇竊盜罪，累犯，處有期徒刑柒月
            。
編號四十六：竊盜罪，累犯，處有期徒刑肆月。
編號四十七：竊盜罪，累犯，處有期徒刑肆月。
編號四十八：攜帶兇器毀壞門扇竊盜罪，累犯，處有期徒刑柒月
            。
編號四十九：攜帶兇器毀壞門扇竊盜罪，累犯，處有期徒刑柒月
            。
編號五十：攜帶兇器毀壞門扇竊盜罪，累犯，處有期徒刑柒月。
編號五十一：竊盜罪，累犯，處有期徒刑肆月。
編號五十二：攜帶兇器毀壞門扇竊盜罪，累犯，處有期徒刑柒月
            。
編號五十三：攜帶兇器毀壞門扇竊盜罪，累犯，處有期徒刑柒月
            。

司法院資訊處製作；財團法人民間司法改革基金會備份。
